# 请教陈版关于业务招待费的问题

提问人：见路不走 时间：2017-11-14 20:19:01
陈老师，您好。关于业务招待费请教几个小问题。
1. 业务招待费能否资本化？比如，工程建设期间，招待费发生，能否计入在建工程。我总是感觉请客吃饭这事儿与工程达到预定可使用状态没啥直接关系。这种消费如果增加固定资产成本，感觉怪怪的。 2.我公司购入一批酒水和茶叶等，目的是用于招待客户。金额较大，不是一次性消费完。这种业务是一次性计入管理费用还是需要过渡一下呢。过渡用什么科目好呢？按照企业会计准则如何把握这个分寸。 谢谢老师。

回答人：chenyiwei
1 、业务招待费不可以资本化。 2 、购入专用于业务招待的酒水和茶叶等，应直接费用化处理，不确认为资产。如果价值较大的，可以在帐外备查登记，加强实物管理。

提问人：财税书童 时间：2017-11-15 09:12:40
陈版好，第二个问题我们也有遇到。 11 月中旬，公司采购了一批茅台酒， 500 万左右，但是这批酒是用于明年接待等活动的（今年年初的采购的已经用完了），今年费用化就影响当期损益了，能否列示在其他流动资产或者之类，明年按照领用情况再进费用？谢谢

回答人：chenyiwei
不可以，这些资产在未来为本企业带来的经济利益流入无法量化。

提问人：见路不走 时间：2017-11-15 10:47:00
陈版，我追问第 2 个问题。假设，我购入酒水等 100 万，目的用于招待。当年实际使用 60 万。 100 万我一次性计入管理费用，并设置备查账记录。税务稽查认为，只能按照当年实际使用的 60 万按照规定调整扣除。我的问题是：未领用的 40 万，应该是暂时性差异吧。应当确认递延所得资产。这个差异如何测算呢？税法是按照“发生额60%最高不超过当年营业收入千分之五”，我是否可以这样考虑： 40 万*60%=24万 和【未来期间】营业收入千分之五比大小，选择较小的一个作为可抵扣差异，并进一步确定递延所得资产？未来期间收入需要以预算作为依据么？老师多多指教。

回答人：chenyiwei
可以这样理解。